臺灣基隆地方法院刑事判決　　　　　　　 94年度訴字第428號
公　訴　人　臺灣基隆地方法院檢察署檢察官
被　　　告　甲○○
上列被告因違反毒品危害防制條例案件，經檢察官提起公訴（94
年度毒偵字第913 號）及移送併辦（94年毒偵字第1693號、第18
09號），本院合議庭裁定由受命法官獨任進行審判，經改依簡式
審判程序審理後判決如下：
    主      文
甲○○連續施用第一級毒品，累犯，處有期徒刑拾月，扣案之第
一級毒品海洛因貳包（合計淨重壹點柒陸公克）均沒收銷燬之，
扣案之注射針筒壹支沒收；又連續施用第二級毒品，累犯，處有
期徒刑陸月，扣案之第二級毒品安非他命玖包（合計淨重玖點捌
公克）均沒收銷燬之，扣案之吸食器壹組沒收。應執行有期徒刑
壹年貳月，扣案之第一級毒品海洛因貳包（合計淨重壹點柒陸公
克）及第二級毒品安非他命玖包（合計淨重玖點捌公克）均沒收
銷燬之，扣案之注射針筒壹支及吸食器壹組均沒收。
    事實及理由
壹、程序事項
    本件被告甲○○所犯者非為死刑、無期徒刑、最輕本刑為 3
    年以上有期徒刑之罪或高等法院管轄第一審案件，其於準備
    程序進行中，先就被訴事實為有罪之陳述，經告知其簡式審
    判程序之旨，並聽取公訴人、被告之意見後，本院業已依刑
    事訴訟法第273 條之1 第1 項之規定，裁定由受命法官獨任
    以簡式審判程序進行本案之審理。
貳、實體事項
一、犯罪事實：
  (一)前案記錄：
    1.甲○○前因施用第2 級毒品案件，先後二次經本院裁定送
      觀察、勒戒後，均認無繼續施用毒品之傾向，由臺灣基隆
      地方法院檢察署檢察官，於民國87年9 月4 日、87年9 月
      29日，以87年度偵字第3805號、87年度偵字第4266號為不
      起訴處分確定，並先後於87年9 月17日及30日執行完畢釋
      放。
    2.復因施用第2 級毒品案件，經裁定送強制戒治，並由本院
      判處有期徒刑6 月確定，於87年11月3 日入臺灣臺北戒治
      所執行強制戒治，88年9 月7 日停止戒治付保護管束，同
      年10月31日保護管束期滿執行完畢。
    3.繼因幫助施用第2 級毒品案件，經本院判處有期徒刑6 月
      ，如易科罰金，以300元折算1日確定。
    4.再因施用第2 級毒品案件，經本院裁定送強制戒治並判處
      有期徒刑6 月確定，於89年6 月4 日入臺灣基隆戒治所執
      行強制戒治，90年1 月6 日停止戒治付保護管束，同年 6
      月4 日保護管束期滿執行完畢。
    5.又因施用第1 級、第2 級毒品案件，復經本院裁定送強制
      戒治並判處有期徒刑8 月、6 月，應執行有期徒刑1 年確
      定，於92年10月27日入臺灣基隆戒治所執行強制戒治，於
      93年1月9日因法令修正出所。
    6.另因傷害案件，經本院判處有期徒刑4 月，如易科罰金，
      以300元折算1日確定。
    7.被告所受上揭編號2.、3.之有期徒刑徒刑6 月、6 月，合
      併定應執行刑為有期徒刑11月，與編號4.之有期徒刑6 月
      接續執行，於91年3 月4 日假釋出監付保護管束，同年 3
      月20日假釋期滿未經撤銷假釋，未執行之刑以已執行論，
      而視為執行完畢；其所受編號編號5.、6.之有期徒刑1 年
      及4 月，合併定應執行刑為有期徒刑1 年2 月，於94年 1
      月25日執行完畢。
  (二)詎其仍不知悔改，於強制戒治執行完畢釋放後5 年以內，復
    基於施用第1 級毒品海洛因之概括犯意，於94年3 月17日
    某時，在其基隆市七堵區○○○路77號住處；94年3 月23
    日某時，於其所有而停放在臺北縣板橋市區內之2A─3908號
    自用小客車內；94年6 月15日上午某時，於其所有而停放
    在基隆市市區之前揭自用小客車內；以將第一級毒品海洛因
    加水注入注射針筒，再施打手臂血管之方式，連續施用第 1
    級毒品海洛因3 次。另基於施用第2 級毒品安非他命之概括
    犯意，於94年3 月17日晚間某時，在上址住處；94年 3
    月23日晚間某時，在臺北縣板橋市某處；94年6 月15日晚
    間某時，同在上址住處，以將第2 級毒品安非他命置於吸食
    器，加熱燒烤產生煙霧而吸食之方式，連續施用第2 級毒品
    安非他命3 次。
  (三)嗣甲○○為警於下列時地查獲，並扣得第1 級毒品海洛因等
    物：
    1.94年3 月18日晚間10時30分許，在基隆市七堵區○○○路
      77號前，扣得第1 級毒品海洛因2 包（合計淨重1.76公克
      ）、第2 級毒品安非他命1 包（淨重0.8 公克）及其所有
      供施用第1 級毒品海洛因用之注射針筒1 支。
    2.94年3 月24日凌晨1 時許，在國道3 號高速公路北向15.7
      公里處。
    3.94年6 月15日晚間11時45分許，在國道1 號高速公路北向
      4.5 公里處，扣得第2 級毒品安非他命8 包（合計淨重 9
      公克）及其所有供施用第2 級毒品安非他命用之吸食器 1
      組。
二、上開事實有下列證據足以證明：
  (一)被告之供述：
    被告於本院準備程序及審理中坦承在上揭時、地，連續施用
    第1 級毒品海洛因及第2 級毒品安非他命之事實，其自白核
    與下列事證相符，堪信為真實。
  (二)書證及物證：
    1.台灣尖端先進生技醫藥股份有限公司2005/03/31、2005/0
      4/06號濫用藥物檢驗報告2 紙、台灣檢驗科技股份有限公
      司CH/2005/60665 號濫用藥物尿液檢驗報告1 紙：
      被告為警查獲後所採集之尿液，經以氣相層析質譜儀法為
      確認檢驗後，呈安非他命類（安非他命、甲基安非他命）
      及鴉片類（嗎啡、可待因）之陽性反應。
    2.扣案之白色粉末2 包（合計淨重1.76公克）、白色結晶體
      9 包（合計淨重9.8 公克）：
      被告供稱扣案之白色粉末均含有第1 級毒品海洛因，扣案
      之白色結晶體均含有第2級毒品安非他命。
    3.注射針筒1支及吸食器1組：
      被告供承上揭物品均係其所有，注射針筒係用以施用第 1
      級毒品海洛因，吸食器係用以施用第2級毒品安非他命。
    4.臺灣基隆地方法院檢察署檢察官87年偵字第3805號、87年
      度偵字第4266號不起訴處分書2 份及臺灣高等法院被告前
      案紀錄表1 份：
      被告因施用毒品案件，經2 次觀察勒戒，3 次強制戒治，
      其最近1 次係於89年6 月4 日入臺灣基隆戒治所執行強制
      戒治，90年1 月6 日停止戒治付保護管束，同年6 月4 日
      保護管束期滿執行完畢。
三、論罪科刑之理由：
  (一)按海洛因、安非他命分係毒品危害防制條例第2 條第2 項第
    1 款、第2 款所定之第1 級毒品、第2 級毒品，被告予以施
    用，核其所為，係犯毒品危害防制條例第10條第1 項、第 2
    項之施用第1 級、第2 級毒品罪。又被告因施用而持有第 1
    級毒品海洛因、第2 級毒品安非他命，其持有第1 級毒品與
    第2 級毒品之低度行為應為施用第1 級毒品與第2 級毒品之
    高度行為所吸收，不另論罪。
  (二)被告先後3 次施用第1 級毒品海洛因及第2 級毒品安非他命
    之行為，時間緊接，且各觸犯構成要件相同之罪名，顯均係
    基於概括犯意為之，均為連續犯，應各論以1 罪，並均依法
    加重其刑。
  (三)公訴人雖僅就被告於94年3 月15日起至94年3 月18日止之施
    用第1 級毒品海洛因之犯行；就被告於94年3 月19日凌晨1
    許採尿前回溯96小時內某時，施用第2 級毒品安非他命之犯
    行，提起公訴，然未起訴部分與前揭起訴論罪科刑部分，有
    如前述連續犯之裁判上一罪關係，本院自得併予審理。
  (四)按被告之自白，不得作為有罪判決之唯一證據，仍應調查其
    他必要之證據，以察其是否與事實相符，刑事訴訟法第 156
    條第2 項定有明文。公訴人依據被告之自白，認被告自94年
    3 月15日起至同年月18止，連續施用第1 級毒品海洛因，然
    除被告於本院自白施用毒品之時間，有上揭驗尿報告可佐外
    ，其餘被告自白施用之時間，查無補強證據足以為憑，揆諸
    上開規定，自難以被告之自白，認定被告連續施用毒品之犯
    行，惟被告其餘自白施用第1 級毒品部分，與前開論罪科刑
    部分，公訴人認有連續犯裁判上一罪關係，爰不另為無罪之
    諭知。
  (五)被告所犯上開2 罪，犯意各別，行為不同，應予分論併罰。
  (六)被告前曾受如犯罪事實欄所載有期徒刑之執行完畢，於5 年
    以內再犯本件有期徒刑以上之罪，為累犯，應依法就其上開
    所犯2罪，遞加重其刑。
  (七)爰審酌被告犯罪之動機、曾有施用毒品前科仍不思悔改，一
    再施用毒品，惟犯罪後坦承犯行、態度良好，且所犯施用毒
    品行為係戕害自己身心健康，尚未危及他人等一切情狀，分
    別量處如主文所示之刑，並定其應執行刑。
四、沒收：
    扣案之白色粉末2 包（合計淨重1.76公克）、白色結晶體 9
    包（合計淨重9.8 公克），分含有第1 級毒品海洛因及第 2
    級毒品安非他命，業如前認定，爰依法宣告沒收銷燬之；另
    扣案之注射針筒1 支及吸食器1 組，均係被告所有，分供施
    用第1 級毒品海洛因及第2 級毒品安非他命，亦如前認定，
    爰依法宣告沒收。
五、應適用之法律：
　　刑事訴訟法第273 條之1 第1 項、第310 條之2 、第454 條
    第1 項、第299 條第1 項前段，毒品危害防制條例第10條第
    1 項、第2 項、第18條第1 項前段、第23條第2 項，刑法第
    11條、第56條、第47條、第51條第5 款、第38條第1 項第 2
    款。
六、對於本件判決如有不服，得自收受送達後10日內，向本院提
    出上訴書狀，上訴於臺灣高等法院。
本案經檢察官高永棟到庭執行職務。
中　　華　　民　　國　　94　　年　　8 　　月　　31　　日
                  刑事第一庭法  官  劉桂金
以上正本證明與原本無異。
對於本件判決如有不服，應於收受送達後10日內，向本院提出上
訴書狀，上訴於臺灣高等法院，並按他造當事人之人數附具繕本
。
中　　華　　民　　國　　94　　年　　8 　　月　　31　　日
                            書記官  丁文宏
附錄論罪法條：
毒品危害防制條例第10條：
施用第1 級毒品者，處6 月以上5 年以下有期徒刑。
施用第2 級毒品者，處3 年以下有期徒刑。
